臺灣板橋地方法院刑事判決　　　　　　　　　　　　九十三年度簡上字第四四四號
　　上　訴　人　臺灣板橋地方法院檢察署檢察官
　　被　　　告　甲○○
????
右列上訴人因被告違反毒品危害防制條例案件，不服本院九十三年度簡字第二九五三
號中華民國九十三年七月五日第一審判決（聲請簡易判決處刑案號：九十三年度核退
毒偵字第五三三號），提起上訴，本院管轄之第二審合議庭判決如左：
    主  文
原判決撤銷。
甲○○連續施用第貳級毒品，處有期徒刑伍月，如易科罰金，以佰元折算壹日。扣
案安非他命包（合計毛重貳點零公克）沒收銷燬，安非他命吸食器個均沒收之。
    事?實
一、甲○○前於民國九十一年間曾因施用毒品案件，經臺灣臺北地方法院裁定送觀察
    、勒戒後，因認無繼續施用毒品傾向，而經臺灣臺北地方法院檢察署檢察官以九
    十一年度毒偵字第一七九四號為不起訴處分確定，並於九十一年九月五日執行完
    畢。詎猶不思悔改，復基於施用第二級毒品安非他命之犯意，自前開觀察勒戒執
    行完畢後五年內之九十三年一月六日某時起，至同年四月十八日晚間某時止，在
    臺北縣三重市某友人住處（詳細地址不詳）及臺北縣三重市○○○路三二二號八
    樓之三租屋處內等處，連續施用第二級毒品安非他命多次，嗣經警先於九十三年
    一月八日零時十五分許，在其停放於臺北市○○○路○段七五號前車號四四三三
    ｜ＦＥ自用小客車內當場查獲，其後又於同年四月十九日十二時許，甲○○駕駛
    車號○一三三｜ＤＡ自用小客車行經臺北縣三重市○○○路二七七號時，為警攔
    停盤查因而查獲，經甲○○帶同員警前往其前開租屋處後，當場扣得安非他命三
    包（合計毛重二．○公克）及安非他命吸食器三個等物，因而查悉上情。
二、案經行政院海岸巡防署海岸巡防總局北部地區巡防局移送臺灣板橋地方法院檢察
    署檢察官偵查起訴。
    理  由
一、右揭犯罪事實，迭據被告甲○○於警詢、偵訊及本院審理時坦承不諱，其先後於
    九十三年一月八日及同年四月十九日遭警查獲後所採集之尿液，經分別送請臺灣
    尖端先進生技醫藥股份有限公司及三軍總醫院臨床病理科檢驗後，確均呈安非他
    命類陽性反應，有濫用藥物檢驗報告書二份（第一二八號核退字卷第十四頁、第
    五三三號核退毒偵字卷第七五頁）附卷可稽，並有前開扣案物品可資參佐，應足
    擔保前開自白之真實性。次查被告前於九十一年間曾因施用毒品案件，經臺灣臺
    北地方法院裁定送觀察、勒戒後，因認無繼續施用毒品傾向，而經臺灣臺北地方
    法院檢察署檢察官以九十一年度毒偵字第一七九四號為不起訴處分確定，並於九
    十一年九月五日執行完畢，有前開不起訴處分書（第五三三號核退毒偵字卷第七
    七頁）及臺灣高等法院被告全國前案紀錄表各一份在卷可查，其於觀察勒戒執行
    完畢後五年內，再犯本件施用毒品犯行事證明確，應依法予以論罪科刑。
二、按連續數行為而犯同一之罪名者，以一罪論，刑法第五十六條定有明文，則當連
    續犯罪之際，遇刑法有變更時，其一部涉及舊法，一部涉及新法者，即應依最後
    行為時之法律處斷（最高法院二十九年上字第三八六六號判例參照）。查毒品危
    害防制條例業於九十二年六月六日經立法院修正通過，總統於九十二年七月九日
    公布，並自九十三年一月九日開始施行。本件被告第一次施用第二級毒品之時間
    雖在前開條例修正施行之前，惟其連續施用第二級毒品之最後行為（九十三年四
    月十八日晚間某時許）既在前開修正後之毒品危害防制條例生效以後，即應適用
    修正後之規定予以論處，而不生比較新舊法之問題，合先敘明。核被告所為，係
    犯毒品危害防制條例第十條第二項之施用第二級毒品罪。其施用第二級毒品前、
    後持有之低度行為，應為施用毒品之高度行為所吸收不另論罪。又其先後多次施
    用第二級毒品犯行，均時間緊接，所犯係構成要件相同之罪名，顯係基於概括犯
    意反覆為之，為連續犯，應依刑法第五十六條論以一罪，並加重其刑。另查被告
    於九十三年一月六日某時許，在臺北縣三重市某處，施用第二級毒品安非他命一
    次之犯行部分雖未據起訴，然因與已起訴部分有連續犯之裁判上一罪關係，本院
    自應並予審酌。原審予被告論罪科刑，固屬卓見，惟因未及審酌前開檢察官上訴
    請求併案審理之犯行，於法仍有未合，自應由本院予以撤銷改判。爰審酌被告犯
    罪之動機目的，曾因施用毒品經送勒戒所觀察、勒戒後，仍未能戒斷其施用毒品
    之惡習，施用毒品非僅戕害自己身心，亦有害於社會秩序，犯罪後態度尚稱良好
    等一切情狀，量處如主文所示之刑，並諭知易科罰金之折算標準。扣案安非他命
    三包（毛重二．○公克）因屬毒品危害防制條例第二條第二項第二款之第二級毒
    品，應依同條例第十八條第一項前段沒收銷燬之，扣案之安非他命吸食器三個，
    係被告所有供其犯本案施用第二級毒品罪所用之物，業據其於警詢時供述明確（
    第五三三號核退毒偵字卷第四○頁），爰依刑法第三十八條第一項第二款沒收之
    。
據上論斷，應依刑事訴訟法第四百五十五條之一第一項、第三項、第三百六十九條第
一項前段、第三百六十四條、第二百九十九條第一項前段，毒品危害防制條例第十條
第二項、第十八條第一項前段，刑法第十一條前段、第五十六條、第四十一條第一項
前段、第三十八條第一項第二款，罰金罰鍰提高標準條例第二條，判決如主文。
本案經檢察官葉志飛到庭執行職務。
中　　　華　　　民　　　國　　九十三　　年　　 十一 　　月　　 十八 　　日
                          臺灣板橋地方法院刑事第十一庭
                              審判長法  官  潘  翠  雪
                                    法?官  王  士  珮
                                    法  官  楊  明  佳
右正本證明與原本無異。
不得上訴。
                                    書記官  黃  炎  煌
中　　　華　　　民　　　國　　九十三　　年　　 十一 　　月　　 十九 　　日
附錄法條：
毒品危害防制條例第十條
施用第一級毒品者，處六月以上五年以下有期徒刑。
施用第二級毒品者，處三年以下有期徒刑。
